臺灣士林地方法院交通事件裁定　　　　　　　　　九十三年度交聲字第一０八五號
　　原處分機關　臺北市交通事件裁決所
　　異　議　人　甲○○
　　即受處分人
右列受處分人因違反道路交通管理處罰條例案件，對於臺北市交通事件裁決所九十三
年九月十七日所為之處分（原處分案號：北市裁三字第裁二二─Ｚ00000000
號），聲明異議，本院裁定如左：
    主  文
異議駁回。
    理  由
一、按汽車行駛於高速公路或設站管制之道路，而不遵管制之規定者，處汽車駕駛人
    新臺幣三千元以上六千元以下罰鍰，並記違規點數一點，道路交通管理處罰條例
    第三十三條第一項、第六十三條第一項第一款分別定有明文。
二、原處分意旨略以：本件受處分人即異議人甲○○於民國九十三年八月十日五時十
    三分，駕駛ＩＭ─一一七一號自小客車行經國道一號北上一九二公里處，經警舉
    發「行速一一四公里、限速一○○公里、超速十四公里」違規，爰依道路交通管
    理處罰條例第三十三條第一項規定，處罰鍰新臺幣三千元，並依同條例第六十三
    條第一項第一款規定，記違規點數一點。
三、聲明異議意旨略以：(一)異議人所駕駛之車輛具有定速功能，經異議人設定時速為
    一百公里，並無超速行駛。(二)警方所提供之測速器僅顯示車速，並無測試時間、
    日期及照片，且當時有多輛車行駛於國道，如何證實測速器所顯示之車速即為異
    議人當時之車速？又測速儀器出廠迄今未經檢測，其誤差率和準確度均有疑問，
    爰依法聲明異議等語。
四、經查：
  (一)異議人對其駕駛車號ＩＭ─一一七一號自用小客車於九十三年八月十日五時十三
    分行經限速一○○公里之國道一號北上一九二公里路段之事實，並不否認。
  (二)本件員警使用之雷射測速槍為非照相式，故於舉發違規當時無法照相或列印數據
    存證，然證人即舉發本件之國道公路警察局第三警察隊警員陳文杰對雷射測速槍
    如何測速已到庭證述綦詳，稱：伊與伊同事一起舉發的，共同執行四點到八點的
    巡邏勤務，在國道一九二公里北上的地方執行測速，是在彰化到王田的國道上，
    以測速槍測得異議人的車超速，當時測到一一四公里，那時清晨路上車子很少，
    測到的距離是二六三‧三公尺，前面只有二、三台車子，因測速槍的原理只有壹
    個紅點，伊等是對於有超速嫌疑的車子測速，測速槍上面有顯示速度、距離，測
    速之後，目前沒有辦法列印測速結果，據伊所瞭解，國外的測速槍也沒有辦法列
    印等語（見本院九十三年十一月十一日訊問筆錄第二、三頁）。查證人陳文杰僅
    係依法執行取締超速違規之交通勤務之員警，其與異議人素不相識，復無仇隙，
    衡情應無甘冒觸犯偽證之罪責，故意構詞誣陷異議人之必要，故其所為前揭證言
    應值採信。此外，國道公路警察局第三警察隊所使用之雷射測速槍係以雷射光束
    瞄準（鎖定）單一受測目標進行偵測，不受其他車輛干擾，此有內政部警政署國
    道公路警察局第三警察隊九十三年七月二十一日公警三交訴字第Ｚ○○○○○○
    ○○○號函在卷足憑。是員警於測速時係以雷射測速槍瞄準異議人所駕駛之車輛
    ，且一次僅鎖定一部，不受其他車輛干擾，尚無如異議人主張當時有多輛車同時
    經過測速路段致無法辨認孰為違規者之問題。
  (三)又關於測速槍之誤差率及精準度，證人亦證稱：測速槍在出廠之前，有經過該國
    的中央標準局的證明、認證及本國法院的公證，準確度是沒有問題的，目前國內
    對於測速槍沒有辦法檢測，沒有檢測是因為檢測的標準還沒有訂立，國內還沒有
    辦法檢測等語（見本院九十三年十一月十一日訊問筆錄第三頁）。又本件對異議
    人施測之測速槍於出廠時曾經美國芝加哥密西根州立大學電機工程系檢測，經該
    系教授 P‧DAVID FISHER博士鑑測在各種環境下所測得雷射測速槍量測目標車輛
    之速率、距離的精度、在各種環境下所測得雷射測速槍所顯示速率、距離的靈敏
    度等鑑測，結果在設定測試條件下，所測車輛速率誤差為-2到0英哩/時，距離誤
    差為 -1到0英呎，精度誤差範圍僅些許情形，且該檢驗證明並經我國駐芝加哥台
    北經濟文化辦事處認證，有內政部警政署國道公路警察局第三警察隊九十三年七
    月二十一日公警三交訴字第Ｚ○○○○○○○○○號函及所附之鑑測報告、認證
    書附卷可參，堪認內政部警政署國道公路警察局第三警察隊所使用之雷射測速槍
    於出廠時經嚴格測試檢驗，且其誤差甚微，是該雷射測速槍之測定結果應具準確
    性，而堪採信。綜上所述，異議人所辯各節要屬卸責之詞，均無足採，其有違規
    之事實甚明。從而，原處分機關爰引首揭規定，對異議人裁處罰鍰三千元，並記
    違規點數一點，並無不當。本件異議為無理由，應予駁回。
據上論斷，應依道路交通案件處理辦法第十九條，裁定如主文。
中　　　華　　　民　　　國　　九十三　　年　　 十一 　　月　　二十九　　日
                                  臺灣士林地方法院交通法庭
                                      法  官  彭  洪  媛
右正本證明與原本無異。
如不服本裁定，應於送達後五日內，向本院提出抗告狀。
                                      書記官  周  霙  蘭
中　　　華　　　民　　　國　　九十三　　年　　 十二 　　月　　　二　　　日
